【裁判字號】    97,審消債更,2540
【裁判日期】    971007
【裁判案由】    聲請更生程序
【裁判全文】
臺灣高雄地方法院民事裁定        97年度審消債更字第2540號
聲  請  人  甲○○
上列當事人聲請消費者債務清理事件，本院裁定如下：
    主  文
聲請人應於本裁定送達後十四日內，補提如附表所示之證明文件
到院。
    理  由
一、按債務人對於金融機構因消費借貸、自用住宅借款、信用卡
    或現金卡契約而負債務，在聲請更生或清算前，應提出債權
    人清冊，以書面向最大債權金融機構請求協商債務清償方案
    並表明共同協商之意旨；債務人聲請更生時，應提出財產及
    收入狀況說明書及其債權人、債務人清冊，消費者債務清理
    條例（下稱本條例）第151 條第1 項及第43條第1 項分別定
    有明文。又聲請更生或清算不合程式、不備其他要件或拒絕
    提出關係文件者，法院應以裁定駁回之，但其情形可以補正
    者，法院應定期間先命補正，復為本條例第8 條、第46條所
    明定。
二、本件聲請意旨略以：其有不能清償債務情事，前已提出債權
    人清冊，以書面向最大債權金融機構請求共同協商債務清償
    方案，協商成立，惟因不可歸責於聲請人之事由致履行原協
    商內容顯有重大困難，且其無擔保或無優先權之債務總額未
    逾新臺幣1,200 萬元，復未經法院裁定開始清算程序或宣告
    破產，爰聲請更生等語。
三、經查：聲請人雖曾依照中華民國銀行公會會員辦理消費金融
    案件無擔保債務協商機制與金融機構成立協商，然債權人清
    冊所列香港商香港上海匯豐銀行股份有限公司之房屋貸款為
    有擔保債權，顯未參與該次協商未參與該次協商，是本件聲
    請人聲請更生，顯未遵循本條例第151 條第1 項規定對於金
    融機構因消費借貸、自用住宅借款、信用卡或現金卡契約所
    負債務與全體債權金融機構先行債務協商之機制，爰定期命
    聲請人於消費者債務清理條例施行後，依金融機構債務協商
    機制規定檢附資料向最大債權金融機構申請協商，並補提如
    附表所示證明文件及其他關係文件到院，如逾期未補正，則
    駁回其更生聲請。
中    華    民    國    97    年    10    月    7     日
              民事第四庭    法      官  黃國川
上為正本係照原本作成。
本件不得抗告。
中    華    民    國    97    年    10    月    7     日
                            書  記  官  簡文清
附表：
1.提出於消費者債務清理條例施行後，聲請人向最大債權金融機
  構檢附下列資料：(1)前置協商申請書正本(2)身份證正反面影本
  (3)前置協商申請人財產及收支狀況說明書正本(4)債權人清冊（
  檢附向財團法人金融聯合徵信中心申請金融機構債權人清冊正
  本）(5)近2 年度綜合所得資料清冊及最近1 個月核發之財產資
  料清單(6)近3 個月薪資證明文件(7)勞工保險被保險人投保資料
  表及明細正本（如無投保則無須提供）申請協商之證明文件（
  須提出全部申請資料影本及最大債權金融機構收受之證明到院
  ）。
2.上開申請協商成立或不成立之證明文件（例如最大債權金融機
  構於聲請人申請協商後30日不開始協商，或自開始協商之翌日
  起逾90日協商不成立，或拒絕協商而退件，本項證明文件如於
  14日內無法提出請先補正附表其餘證明文件，事後儘速補正本
  項證明）。
3.提出於消費者債務清理條例施行「前」，依照中華民國銀行公
  會會員辦理消費者金融案件無擔保債務協商機制與全體金融機
  構之債權人達成還款協商合意之協議書（須已簽章）、無擔保
  債務還款計畫、依無擔保債務還款計劃還款之證明文件 (如存
  摺封面、內頁、匯款或轉帳證明等)， 並說明已依協商還款繳
  納總金額及繳納期間。
4.債權人清冊（需表明債權人姓名、地址，各債權數額、原因、
  種類，是否有擔保，如為自用住宅貸款，是否訂有自用住宅條
  款等）。
5.聲請人95、96年度之國稅局財產歸屬資料及綜合所得稅各類所
  得資料清單。如有其他財產如人壽保險單、投資型保險單、儲
  蓄型保險單、股票、基金或其他財產及收入，亦應併為陳明其
  種類之現值金額及提出證明文件影本。
6.96年度薪資扣繳憑單及97年1 月迄今薪資證明（請勿以轉帳資
  料代替）。
7.聲請人申請前5 年內勞保、公保或2 年內全民健保之投保資料
  （包括投保單位及投保金額）。
8.依法應分擔扶養義務人數、每月扶養李毓庭8000元證明資料影
  本及家族系統表。
9.受扶養人李毓庭95、96年之國稅局財產歸屬資料、綜合所得稅
  資料，及身份證資料影本。
10.受扶養人李毓庭及應分擔撫養義務人之最新戶籍謄本（記事
   欄請勿省略）。
11.聲請更生前2 年內生活必要費用明細及每月支出教育費、膳
   食費、交通費、雜支費證明資料影本。
12.請提出門牌號碼高雄市○○區○○路245 號6 樓之1 房屋之
   土地及建物最新登記謄本及房屋稅單資料影本，另提出上開
   不動產之交易價值證明資料影本。
13.其餘有不可歸責己之事由致履行顯有重大困難之相關證明文
   件（例如生病、非自願性失業等）。
14.債務人清冊，應表明債務人姓名及地址、各債務之數額、原
   因、種類及擔保，並提出證明文件。
15.請釋明債務人聲請更生前2 年每月實際向各債權人清償之貸
   款數額及明細資料影本（含無擔保及有擔保債務）。
16.最近1 個月財團法人金融聯合徵信中心當事人綜合信用報告
   債務清理條例前置協商專用債權人清冊。


司法院資訊處製作；財團法人民間司法改革基金會備份。
